---
title: "Encuesta SII"
author: "Ale"
date: "2 de septiembre de 2020"
output: html_document
---

```{r setup, include=FALSE}
knitr::opts_chunk$set(echo = TRUE)
```

## Cargo todas las librerías que voy a usar

```{r echo=TRUE, results='hide'}
library(tidyverse)
library(dplyr)
library(gapminder)
library(readxl)
library(qdapTools)

```

## Cargo las bases de datos y evalúo como estan nombradas las columnas

```{r}
encuesta <- read.csv("C:/Users/Ale/Desktop/Encuesta SII soifer/SII en Argentina.csv", fileEncoding = "UTF-8", na.strings="")
                       
head(encuesta)
tail(encuesta)
colnames(encuesta)
str(encuesta)

```

## Renombo las columnas (preguntas)

```{r}

names(encuesta) <- c("Fecha", "DNI", "Edad", "Genero","Provincia de residencia", "Ciudad donde ejerce", "Orientación prioritaria","Lugar de Trabajo", "Proporcion de pacientes con SII mensual", "Criterio diagnóstico SII", "¿Existe SII sin dolor?", "Variante más frecuente", "Variantes que puede pasar por alto una patología orgánica", "Fisiopatología más frecuente variante diarrea", "Fisiopatología más frecuente variante constipación", "Variantes con más psico-comorbilidad", "Variantes con menos alternativas terapéuticas", "Loperamida en diarrea", "Carbón en diarrea", "Bismuto en diarrea", "Rifaximina en diarrea", "Otros ATB en diarrea", "Probióticos en diarrea", "Trimebutina en diarrea", "Trimebutina/simeticona en diarrea", "Alverina/simeticona en diarrea", "Pinaverio en diarrea", "Otilonio en diarrea", "Colestiramina en diarrea", "Amitriptilina en diarrea", "Antiespasmódicos ansiolíticos en diarrea", "Dieta en diarrea", "Polietilenglicol en estreñimiento", "Psyllium en estreñimiento", "Lactulosa en estreñimiento", "Linaclotida en estreñimiento", "Prucalopride en estreñimiento", "Sales biliares en estreñimiento", "Trimebutina en estreñimiento", "Bisacodilo/picosulfato en estreñimiento", "Antibióticos en estreñimiento", "Senósidos en estreñimiento", "Dieta en estreñimiento", "¿Considera primero evitar medicación y emplear dieta y productos naturales?", "Indicación de antidepresivos", "Utiliza terapias alternativas en el SII", "Meta principal endel tratamiento del SII", "Nivel de frustración si el paciente no mejora en las primeras 2-3 consultas", "Cree que el tratamiento es más complejo cuando el género del paciente es:", "¿Le desagrada que el paciente concurra con información de internet y discuta con ud?", "¿Qué perfil/es de personalidad de su paciente le resula más dificil abordar?", "¿Preferiría de ser posible dejar de atender este tipo de pacientes?", "Con respecto a los estudios previos del paciente", "¿Cuánto tiempo le demanda el paciente funcional en relación a otras patologías¿", "En caso que considere que le lleva más tiempo, ¿Eso lo incomoda?", "Considera que estuchar al paciente:", "¿Qué tipo de escucha realiza?", "En caso de considerar que su escucha es insuficiente, esto se debe a:", "¿Cuánto tiempo le dedica a la primera consulta?", "Considera que la educación que se le brinda a los pacientes:", "¿Cuánto del tratamiento considera que depende del paciente?", "¿Cree que los pacientes con SII se preocupan demasiado por su trastorno?", "¿Cree que los pacientes con SII consultan principalmente por miedo a padecer cáncer?", "¿Considera que el componente psicológico en estos pacientes es más importante que el biológico?", "¿Considera que estos pacientes deben ser derivados a una terapia psicológica?", "Trabaja ud. en equipo con:", "¿Cuál es su vía de comunicación preferente con su paciente?", "¿Pregunta sobre la posibilidad de abusos como disparadores de la sintomatología?", "Si la respuesta es afirmativa, ¿Lo interroga en la primera consulta?", "¿Pregunta de la misma manera sobre abuso si el paciente es hombre o mujer?", "¿Cuán satisfecho se encuentra con su práctica clínica en el paciente con SII?", "¿Qué otras condiciones siente que necesitaría para optimizarla?")


```

##Exploración de missing values

```{r}
# Definir una funcion que cuente los NaNs y aplicarla al dataframe

na_count <- sapply(encuesta, function(y) sum(length(which(is.na(y)))))


#Creo un dataframe con los valores nulos

na_count <- data.frame(na_count)
na_count

```


## Limpieza

Una de las observaciones que dice hombre;mujer, la renombro hombre. 
Limpio iterando sobre unique

```{r}
encuesta$Genero[181] <- "Hombre"

unique(encuesta$`Ciudad donde ejerce`)

encuesta <- encuesta %>%
                mutate(`Provincia de residencia` = case_when(str_detect(`Provincia de residencia`, regex("caba|C.A.B.A|ciudad|capital|a(i|u)res|bs as", ignore_case = T)) ~"Buenos Aires", 
                                                             str_detect(`Provincia de residencia`, regex("c(o|ó)rdoba", ignore_case = T)) ~ "Córdoba",
                                                             str_detect(`Provincia de residencia`, regex("chubut", ignore_case = T)) ~ "Chubut",
                                                             str_detect(`Provincia de residencia`, regex("entre r(i|í)os", ignore_case = T)) ~ "Entre Ríos",
                                                             str_detect(`Provincia de residencia`, regex("negro", ignore_case = T)) ~ "Río Negro",
                                                             str_detect(`Provincia de residencia`, regex("neuqu(e|é)n", ignore_case = T)) ~ "Neuquén",
                                                             str_detect(`Provincia de residencia`, regex("chac", ignore_case = T)) ~ "Chaco",
                                                             str_detect(`Provincia de residencia`, regex("tuc", ignore_case = T)) ~ "Tucumán",
                                                             str_detect(`Provincia de residencia`, regex("salta", ignore_case = T)) ~ "Salta",
                                                             str_detect(`Provincia de residencia`, regex("mendoza", ignore_case = T)) ~ "Mendoza",
                                                              str_detect(`Provincia de residencia`, regex("Formosa", ignore_case = T)) ~ "Formosa",
                                                              str_detect(`Provincia de residencia`, regex("rioja", ignore_case = T)) ~ "La Rioja",
                                                              str_detect(`Provincia de residencia`, regex("santiago del estero", ignore_case = T)) ~ "Santiago del Estero",
                                                             str_detect(`Provincia de residencia`, regex("santa fe|sta fe|sfe", ignore_case = T)) ~ "Santa Fe", T ~ `Provincia de residencia`),
                       `Ciudad donde ejerce`= case_when(str_detect(`Ciudad donde ejerce`, regex("mar del plata", ignore_case = T)) ~ "Mar del plata",
                                                        str_detect(`Ciudad donde ejerce`, regex("resistencia", ignore_case = T)) ~ "Resistencia",
                                                        str_detect(`Ciudad donde ejerce`, regex("mendoza", ignore_case = T)) ~ "Mendoza",
                                                        str_detect(`Ciudad donde ejerce`, regex("salta", ignore_case = T)) ~ "Salta",
                                                        str_detect(`Ciudad donde ejerce`, regex("rosario", ignore_case = T)) ~ "Rosario",
                                                        str_detect(`Ciudad donde ejerce`, regex("c(o|ó)rdoba", ignore_case = T)) ~ "Córdoba",
                                                        str_detect(`Ciudad donde ejerce`, regex("Peña", ignore_case = T)) ~ "PR Saenz Peña",
                                                        str_detect(`Ciudad donde ejerce`, regex("General Roca", ignore_case = T)) ~ "Gral Roca",
                                                        str_detect(`Ciudad donde ejerce`, regex("Pico", ignore_case = T)) ~ "Gral Pico",
                                                        str_detect(`Ciudad donde ejerce`, regex("Paran(a|á)", ignore_case = T)) ~ "Paraná",
                                                        str_detect(`Ciudad donde ejerce`, regex("tucuman|SMT", ignore_case = T)) ~ "SM Tucuman",
                                                        str_detect(`Ciudad donde ejerce`, regex("C.A.B.A.|CABA|Buenos|bs as|capital federal|capital$|Morón|Pilar|Lujan|La plata|Varela|Mejía|Quilmes|Palomar|Isidro|Vicente|cas$|Zamora|Campana|argentina", ignore_case = T)) & `Provincia de residencia` == "Buenos Aires"  ~ "AMBA",
                                                   T ~ `Ciudad donde ejerce`),
                       `Fisiopatología más frecuente variante diarrea` = case_when(str_detect(`Fisiopatología más frecuente variante diarrea`,regex("medicamentos")) ~ "Medicamentos",
                                                                           str_detect(`Fisiopatología más frecuente variante diarrea`,regex("Disbiosis")) ~ "Disbiosis/sobrecrecimiento", T ~`Fisiopatología más frecuente variante diarrea`)) %>%
        separate(., col = 18, into = "Loperamida en diarrea", sep = ";", extra = "drop", fill = "right")%>%
        separate(., col = 19, into = "Carbón en diarrea", sep = ";", extra = "drop", fill = "right")%>%
        separate(., col = 20, into = "Bismuto en diarrea", sep = ";", extra = "drop", fill = "right")%>%
        separate(., col = 21, into = "Rifaximina en diarrea", sep = ";", extra = "drop", fill = "right")%>%
        separate(., col = 22, into = "Otros antibióticos en diarrea", sep = ";", extra = "drop", fill = "right")%>%
        separate(., col = 23, into = "Probióticos en diarrea", sep = ";", extra = "drop", fill = "right") %>%
        separate(., col = 24, into = "Trimebutina en diarrea", sep = ";", extra = "drop", fill = "right") %>%
        separate(., col = 25, into = "Trimebutina/simeticona en diarrea", sep = ";", extra = "drop", fill = "right")%>%
        separate(., col = 26, into = "Alverina/simeticona en diarrea", sep = ";", extra = "drop", fill = "right") %>%
        separate(., col = 27, into = "Pinaverio en diarrea", sep = ";", extra = "drop", fill = "right") %>%
        separate(., col = 28, into = "Otilonio en diarrea", sep = ";", extra = "drop", fill = "right") %>%
        separate(., col = 29, into = "Colestiramina en diarrea", sep = ";", extra = "drop", fill = "right")%>%
        separate(., col = 30, into = "Amitriptilina en diarrea", sep = ";", extra = "drop", fill = "right")%>%
        separate(., col = 31, into = "Antiespasmódicos en diarrea", sep = ";", extra = "drop", fill = "right")%>%
        separate(., col = 32, into = "Dieta en diarrea", sep = ";", extra = "drop", fill = "right")%>%
        separate(., col = 33, into = "Polietilenglicol en estreñimiento", sep = ";", extra = "drop", fill = "right")%>%
        separate(., col = 34, into = "Psyllium en estreñimiento", sep = ";", extra = "drop", fill = "right")%>%
        separate(., col = 35, into = "Lactulosa en estreñimiento", sep = ";", extra = "drop", fill = "right")%>%
        separate(., col = 36, into = "Linaclotida en estreñimiento", sep = ";", extra = "drop", fill = "right")%>%
        separate(., col = 37, into = "Prucalopride en estreñimiento", sep = ";", extra = "drop", fill = "right")%>%
        separate(., col = 38, into = "Sales biliares en estreñimiento", sep = ";", extra = "drop", fill = "right")%>%
        separate(., col = 39, into = "Trimebutina en estreñimiento", sep = ";", extra = "drop", fill = "right")%>%
        separate(., col = 40, into = "Bisacodilo/picosulfato en estreñimiento", sep = ";", extra = "drop", fill = "right")%>%
        separate(., col = 41, into = "Antibióticos en estreñimiento", sep = ";", extra = "drop", fill = "right")%>%
        separate(., col = 42, into = "Senósidos en estreñimiento", sep = ";", extra = "drop", fill = "right")%>%
        separate(., col = 43, into = "Dieta en estreñimiento", sep = ";", extra = "drop", fill = "right")


```

## Creo un gráfico nuevo agrupando provincias por regiones

```{r}

encuesta <- encuesta %>%
        mutate(`Región de residencia` = case_when(`Provincia de residencia` %in% c("Salta", "Jujuy", "Santiago del Estero", "Catamarca", "Tucumán", "La Rioja") ~ "NOA", 
                                                  `Provincia de residencia` %in% c("Formosa", "Chaco", "Misiones", "Corrientes") ~"NEA",
                                                  `Provincia de residencia` %in% c("La Pampa", "Río Negro", "Santa Cruz", "Chubut", "Neuquén") ~ "Patagonia", 
                                                  `Provincia de residencia` %in% c("Santa Fe", "Córdoba", "Entre Ríos", "Buenos Aires") ~"Centro",
                                                  `Provincia de residencia` %in% c("San Luis", "Mendoza") ~"Cuyo",
               T ~ `Provincia de residencia`
               ))

```



## Calculo mínimos y máximos de edad de gastros y las medidas de distribución central y CI

```{r}

min(encuesta$Edad)
max(encuesta$Edad)
mean(encuesta$Edad)
median(encuesta$Edad)
Rmisc::CI(encuesta$Edad, ci = 0.95)

getmode <- function(x) {
   uniq <- unique(x)
   uniq[which.max(tabulate(match(x, uniq)))]
}

getmode(encuesta$Edad)
```

## Grafico pirámide poblacional
Para eso necesitamos transformar la edad en una variable ordinal
Luego paso el numero de especialistas a double para poder multiplicar los hombres por -1 para que quede como pirámide poblacional. 


```{r}

dfpiramide <- encuesta %>%
                mutate(Edad_ordinal = cut(Edad, 11, labels=c("26-30","31-35","36-40","41-45","46-50","51-55","56-60","61-65","66-70","71-75","76+"))) %>%
        group_by(Edad) %>%
        count(Genero, name = "Especialistas")%>%
        ungroup

dfpiramide$Especialistas <- as.double(dfpiramide$Especialistas)

dfpiramide2 <- dfpiramide %>%
        mutate(Especialistas = if_else(Genero == "Hombre", -1*Especialistas, Especialistas))


piramide <- ggplot(dfpiramide2, aes(x = Edad, y = Especialistas, fill = Genero)) + 
  geom_bar(stat = "identity") + 
                 coord_flip() + 
               scale_y_continuous(breaks = seq(-40, 40, by = 5), 
                     labels = c(rev(seq(0, 40, by = 5)), seq(5, 40, by = 5))) + 
  scale_fill_manual(values = c("cornflowerblue", "#E76BF3")) +
        labs(title = "Distribución de profesionales según edad y género")

piramide

```


## Calculo la distribución geográfica de los especialistas según provincia
Veo que falta tidy. 

```{r}

head(encuesta)

distribucion_residencia <- encuesta%>%
                        na.omit(`Provincia de residencia`) %>%
                        group_by(Genero)%>%
                        count(`Provincia de residencia`, `Ciudad donde ejerce`, `Región de residencia`, name = "Especialistas") %>%
                        ungroup()


grafico_residencia <- ggplot(distribucion_residencia, aes(x = `Provincia de residencia`, y = Especialistas, fill = Genero)) +
                                     geom_bar(stat = "identity", position = "dodge", na.rm = T) +
                                coord_flip() + 
                   scale_y_continuous(breaks = seq(0, 90, by = 10)) +
                   labs(title = "Especialistas según provincia de residencia", subtitle = "Distribución según género") +
                           scale_fill_manual(values = c("cornflowerblue", "#E76BF3"))

grafico_residencia

```

```{r}
ciudad_buenos_aires <- distribucion_residencia %>%
                                filter(distribucion_residencia$`Provincia de residencia` %in% "Buenos Aires")

grafico_ciudad_buenos_aires <- ggplot(ciudad_buenos_aires,
                          aes(x = `Ciudad donde ejerce`, y = Especialistas, fill = `Ciudad donde ejerce`)) +
                        geom_bar(position = "dodge", stat = "identity") +
        labs(title = "Ciudad de ejercicio de la profesión", subtitle = "Residencia Provincia de Buenos Aires") +
                              theme_bw() +
        coord_flip()
        
                          
resto_del_pais <- distribucion_residencia %>%
                 filter(distribucion_residencia$`Provincia de residencia` != "Buenos Aires")


grafico_resto_del_pais<- ggplot(resto_del_pais,
                          aes(x = `Provincia de residencia`, y = Especialistas, fill = `Ciudad donde ejerce`)) +
                        geom_bar(position = "dodge", stat = "identity") +
                              theme_bw() +
                        coord_flip() 


                         labs(title = "Ciudad de ejercicio de la profesión", subtitle = "Residencia resto del país") +
                facet_wrap(~`Provincia de residencia`)

                         
                         
grafico_resto_del_pais                         
                         
                         
                         
grafico_ciudad_buenos_aires
```


```{r}

grafico_regiones<- ggplot(distribucion_residencia,
                          aes(x = `Provincia de residencia`, y = Especialistas, fill = `Provincia de residencia`)) +
                        geom_bar(position = "dodge", stat = "identity") +
                              theme_bw() +
        coord_flip() +
                     facet_wrap(~`Región de residencia`, scales="free", ncol = 2) +
        labs(title = "Especialistas según región de residencia")

grafico_regiones
```

## Grafico orientacion

```{r}

library(qdapTools)

tabla_orientacion <- mtabulate(strsplit(encuesta$`Orientación prioritaria`, ";")) %>%
                         summarise_all(.funs = sum,na.rm=T) %>%
                        pivot_longer(cols = 1:6, names_to = "Orientación", values_to = "Médicos")

encuesta <- cbind(encuesta, mtabulate(strsplit(encuesta$`Orientación prioritaria`, ";")))
```



```{r}
grafico_orientacion <- ggplot(tabla_orientacion,
                             aes (x= `Orientación`, y = `Médicos`, fill = `Orientación`)) +
                         geom_col() + 
                scale_fill_brewer(palette = "Accent")+ 
        coord_flip () +
        expand_limits(y = c(0,280)) +
        labs (title = "Orientación prioritaria en la especialidad") +
        geom_text(position = position_dodge2(width = 1), aes (label = `Médicos`), vjust = 0.5, hjust = -0.5)
        
                        

grafico_orientacion
```

## Grafico lugar de trabajo


```{r}
unique(encuesta$`Lugar de Trabajo`)

tabla_trabajo <- mtabulate(strsplit(encuesta$`Lugar de Trabajo`, " y ")) %>%
                         summarise_all(.funs = sum,na.rm=T) 

tabla_trabajo$`Centro medico` <- tabla_trabajo$`Céntro médico` + tabla_trabajo$`centro médico privado` + tabla_trabajo$`Centro médico privado`

tabla_trabajo$`Consultorio privado` <- tabla_trabajo$`Consultorio privado` + tabla_trabajo$`consultorio médico privado` + tabla_trabajo$`consultorio privado`

tabla_trabajo <- subset(tabla_trabajo, select = c(`Consultorio privado`, `Centro medico`, `Hospital`)) %>%
                        pivot_longer(cols = 1:3, names_to = "Centro", values_to = "Médicos")


grafico_orientacion <- ggplot(tabla_trabajo,
                             aes (x= `Centro`, y = `Médicos`, fill = `Centro`)) +
                         geom_col() + 
                scale_fill_brewer(palette = "Pastel1")+ 
        expand_limits(y = c(0, 230)) +
                 labs (title = "Tipo de centro de salud") +
        geom_text(position = position_dodge2(width = 1), aes (label = `Médicos`), vjust = -0.5)
        
                        

grafico_orientacion
```


## Asociación entre criterio diagnóstico y dolor

```{r}
chisq.test(encuesta$`Criterio diagnóstico SII`, encuesta$`¿Existe SII sin dolor?`)

diagnostico_dolor <- encuesta %>%
                        group_by(`Criterio diagnóstico SII`, `¿Existe SII sin dolor?`) %>%
                        summarise(n = n()) %>%
                        mutate(Proporcion = round((n/sum(n))*100,1)) %>%
                        ungroup()

                       
diagnostico_dolor[1:3, 1] <- "Experiencia personal"
diagnostico_dolor[4:6, 1] <- "Criterios de Roma"


str(diagnostico_dolor)

as.factor(c(diagnostico_dolor$`¿Existe SII sin dolor?`, diagnostico_dolor$`Criterio diagnóstico SII`))


ggplot(diagnostico_dolor, aes(x=`Criterio diagnóstico SII`, y = Proporcion, fill = `¿Existe SII sin dolor?`)) +
        geom_col(position = "dodge") +
       theme_bw()

ggplot(diagnostico_dolor, aes(x=`Criterio diagnóstico SII`, y = Proporcion, fill = `¿Existe SII sin dolor?`)) +
        geom_col(position = "dodge") +
        geom_text(position = position_dodge2(width = 1), aes (label = `Proporcion`), vjust = -0.5) +
       labs(title = "Existencia de SII sin dolor según el criterio utilizado para el diagnóstico", subtitle = "X-squared = 15.617, p-value = 0.0004063", x = "Criterio diagnóstico utilizado", y = "Porcentaje de respuesta") +
        expand_limits(y = c(0, 60))
        

```






## analizo fisiopatología y tto de variante diarrea
Para esto acorto el valor medicamentos y limpio las observaciones de los tratamientos (tienen por error 2 opciones en algunas observaciones)

grafico la fisiopatologia

```{r}

diarrea <- encuesta[,c(14,18:32, 74:79)]
        
        
diarrea <- diarrea %>%
        separate(., col = 2, into = "Loperamida", sep = ";", extra = "drop", fill = "right")%>%
        separate(., col = 3, into = "Carbón", sep = ";", extra = "drop", fill = "right")%>%
        separate(., col = 4, into = "Bismuto", sep = ";", extra = "drop", fill = "right")%>%
        separate(., col = 5, into = "Rifaximina", sep = ";", extra = "drop", fill = "right")%>%
        separate(., col = 6, into = "Otros antibióticos", sep = ";", extra = "drop", fill = "right")%>%
        separate(., col = 7, into = "Probióticos", sep = ";", extra = "drop", fill = "right") %>%
        separate(., col = 8, into = "Trimebutina", sep = ";", extra = "drop", fill = "right") %>%
        separate(., col = 9, into = "Trimebutina/simeticona", sep = ";", extra = "drop", fill = "right")%>%
        separate(., col = 10, into = "Alverina/simeticona", sep = ";", extra = "drop", fill = "right") %>%
        separate(., col = 11, into = "Pinaverio", sep = ";", extra = "drop", fill = "right") %>%
        separate(., col = 12, into = "Otilonio", sep = ";", extra = "drop", fill = "right") %>%
        separate(., col = 13, into = "Colestiramina", sep = ";", extra = "drop", fill = "right")%>%
        separate(., col = 14, into = "Amitriptilina", sep = ";", extra = "drop", fill = "right")%>%
        separate(., col = 15, into = "Antiespasmódicos", sep = ";", extra = "drop", fill = "right")%>%
        separate(., col = 16, into = "Dieta", sep = ";", extra = "drop", fill = "right")

fisiopato <- diarrea %>%
         group_by(`Fisiopatología más frecuente variante diarrea`) %>%
                        summarise(n = n()) %>%
                        mutate(Proporcion = round((n/sum(n))*100,1)) %>%
                        ungroup()
fisiopato

grafico_fisiopato <- ggplot(fisiopato, aes(x= `Fisiopatología más frecuente variante diarrea`, y = Proporcion, fill = Proporcion)) +
                        geom_col(na.rm = T, show.legend = FALSE) + 
                        scale_x_discrete(na.translate = FALSE) +
                        theme_bw() +
                        coord_flip() +
        labs(title = "Fisiopatología más frecuente de la variante diarrea", x = "Fisiopatología", y = "Porcentaje de respuestas")

grafico_fisiopato
                        
```

## Fisiopatologia y especialidad

```{r}

diarrea2 <- encuesta[,c(14,74:79)]

diarrea_especialidad <- fisio_dico %>% 
                        group_by(`Fisiopatología más frecuente variante diarrea`) %>%
                        na.omit() %>%
                        summarise_all(funs(sum)) %>%
                        mutate("Otras orientaciones" = `Cirugia` + `Hepatología` + `Endoscopia digestiva` + `Gastroenterología clinica` + `Pancreatologia`, .keep = "unused")


orientacion_motilidad <- encuesta%>%
        mutate(`Motilidad` = if_else(str_detect(`Orientación prioritaria`,regex("Motilidad")), 1, 0))

fisio_dico


```
## Grafico de fisiopatologia en funcion de la especialidad

```{r}

ggplot(diarrea_especialidad, 
       aes(x= `Fisiopatología más frecuente variante diarrea`, y = `Motilidad y Neurogastro`)) +
        geom_point() +
  labs(title = 'Correlacion entre fisiopatología y especialidad')+
  geom_smooth(method = 'glm',
              method.args = list(family = "binomial"),
              color = "blue",
              se = FALSE) +
        coord_flip()
```



## grafico los tratamientos en funcion de la fisiopatologia: bimuto

```{r}

bismuto <- diarrea %>%
        select(c(`Fisiopatología más frecuente variante diarrea`, Bismuto)) %>%
        group_by(`Fisiopatología más frecuente variante diarrea`, Bismuto) %>%
        summarise(n = n()) %>%
        mutate(Proporcion = round((n/sum(n))*100,1)) %>%
        ungroup()


chisq.test(bismuto$`Fisiopatología más frecuente variante diarrea`, bismuto$Bismuto)


grafico_bismuto <- ggplot(bismuto,
                          aes( x = `Fisiopatología más frecuente variante diarrea`, y = Proporcion, fill= Bismuto))+
                        geom_col(stat = "identity", position = "dodge") +
                        theme_bw() +
                        coord_flip() +
                        scale_x_discrete(na.translate = FALSE) +
        labs(title = "Efectividad del bismuto según la fisiopatología de la diarrea", x = "Fisiopatología de la diarrea", y = "Porcentaje de respuestas")

grafico_bismuto
```

## Rifaximina

```{r}

rifaximina <- diarrea %>%
        select(c(`Fisiopatología más frecuente variante diarrea`, Rifaximina)) %>%
        group_by(`Fisiopatología más frecuente variante diarrea`, Rifaximina) %>%
        summarise(n = n()) %>%
        mutate(Proporcion = round((n/sum(n))*100,1)) %>%
        ungroup()

grafico_rifaximina <- ggplot(rifaximina,
                          aes( x = `Fisiopatología más frecuente variante diarrea`, y = Proporcion, fill= Rifaximina))+
                        geom_col(stat = "identity", position = "dodge") +
                        theme_bw() +
                        coord_flip() +
                        scale_x_discrete(na.translate = FALSE) +
        labs(title = "Efectividad de la rifaximina según la fisiopatología de la diarrea", x = "Fisiopatología de la diarrea", y = "Porcentaje de respuestas")

grafico_rifaximina

```

## Otros medicamentos

```{r}
otros_tratamientos <- diarrea %>%
        group_by(`Fisiopatología más frecuente variante diarrea`) %>%
        summarise(n = n()) %>%
        mutate(Proporcion = round((n/sum(n))*100,1)) %>%
        ungroup()

head(otros_tratamientos)
```



```{r}

postinfeccion <- diarrea %>%
        filter(`Fisiopatología más frecuente variante diarrea` == "Post infección")

medicamentos <- diarrea %>%
        filter(`Fisiopatología más frecuente variante diarrea` == "Medicamentos")


sales_biliares <- diarrea %>%
        filter(`Fisiopatología más frecuente variante diarrea` ==  "Malabsorción de sales biliares")


disbiosis <- diarrea %>%
        filter(`Fisiopatología más frecuente variante diarrea` ==  "Disbiosis / Sobrecrecimiento bacteriano")


dieta <- diarrea %>%
        filter(`Fisiopatología más frecuente variante diarrea` == "Dieta" )


```

## Dicotomizo las variables categoricas para el analisis

```{r}

encuesta_dico <- encuesta %>%
                mutate(Edad_ordinal = cut(Edad, 11, labels=c("26-30","31-35","36-40","41-45","46-50","51-55","56-60","61-65","66-70","71-75","76+")),
                       Genero_dico = recode(Genero, "Hombre" = 1, "Mujer" = 0))%>%
       cbind(mtabulate(strsplit(encuesta$`Orientación prioritaria`, ";")), mtabulate(strsplit(encuesta$`Lugar de Trabajo`, "y")))


cols <- c("Loperamida en diarrea", "Carbón en diarrea",  "Bismuto en diarrea", "Rifaximina en diarrea", "Otros antibióticos en diarrea",    "Probióticos en diarrea", "Trimebutina en diarrea", "Trimebutina/simeticona en diarrea", "Alverina/simeticona en diarrea", "Pinaverio en diarrea", "Otilonio en diarrea", "Colestiramina en diarrea", "Amitriptilina en diarrea", "Antiespasmódicos en diarrea", "Dieta en diarrea","Polietilenglicol en estreñimiento","Psyllium en estreñimiento", "Lactulosa en estreñimiento", "Linaclotida en estreñimiento", "Prucalopride en estreñimiento", "Sales biliares en estreñimiento" , "Trimebutina en estreñimiento", "Bisacodilo/picosulfato en estreñimiento", "Antibióticos en estreñimiento", "Senósidos en estreñimiento", "Dieta en estreñimiento" )
        
encuesta_dico[cols] <- lapply(encuesta_dico[cols], factor, levels = c("No efectiva", "No se","Algo efectiva", "Muy efectiva"), ordered = T)

str(encuesta_dico)

```


